臺灣高等法院民事裁定　　　92年度重上字第606號
第三人　陳麗嬌
第三人因甲○○與乙○○間給付分配利益事件，本院裁定如左：
      主    文
第三人陳麗嬌應於本裁定送達後柒日內，提出因受上訴人甲○○
委託辦理出售台中市○○路○段2號5樓之1、7樓之2、8樓之1、之
2、9樓之1、10樓之1、之2、12樓之1等房屋及其基地應有部份之
事務，而與買受人簽訂之買賣契約書原本或影本。
      理    由
一、按聲明書證係使用第三人所執之文書者，應聲請法院命第三
    人提出。此項聲請，應表明下列各款事項：一應命其提出之
    文書，二依該文書應證之事實，三文書之內容，四文書為他
    造所執之事由，五他造有提出文書義務之原因。文書為第三
    人所執之事由及第三人有提出義務之原因，應釋明之。該文
    書為舉證人依法律規定，得請求交付或閱覽者，或為舉證人
    之利益而作者，或為商業帳簿，或就與本件訴訟有關之事項
    所作者，第三人有提出之義務。法院認應證之事實重要且舉
    證人之聲請正當者，應以裁定命第三人提出文書或定由舉證
    人提出文書之期間。法院為此裁定前，應使該第三人有陳述
    意見之機會。民事訴訟法第346、第342條第2項、第347條、
    第348條、第344條第1項第2至5款，分別定有明文。
二、查本件被上訴人乙○○起訴主張伊與上訴人甲○○簽訂合夥
    契約，由上訴人甲○○提供所有房地（包括主文所示房地）
    作價新台幣（以下同）4800萬元為合夥出資，伊則負責將各
    該房屋施作完成，以工程款1000萬元作為合夥出資，並以各
    該房地之銷售所得，由上訴人甲○○分得其中58分之48，伊
    分得58分之10。詎上訴人甲○○出售房地後，拒絕依約分配
    所得，為此請求依合夥契約請求上訴人甲○○給付合夥利益
    387萬7千零83元等語。茲因上訴人甲○○抗辯被上訴人乙○
    ○主張之銷售所得高於實際成交價格，則上訴人甲○○與買
    受人間簽訂之買賣契約為證明被上訴人乙○○所主張銷售所
    得之主要證據，且該應證事實牽涉本件訴訟標的債權存在與
    否之認定，自屬重要。再查，上訴人甲○○自承其委託第三
    人陳麗嬌辦理出售主文所示房地之事務，並由第三人持有其
    與買受人簽訂之買賣契約書，迄未返還等語，且上訴人甲○
    ○同意由本院向第三人索取上開買賣契約書，足見第三人持
    有之買賣契約書乃就與本件訴訟有關之事項所作，第三人有
    提出之義務。則被上訴人乙○○聲請本院命第三人提出買賣
    契約書，應屬正當。本院於93年10月4日通知第三人於十日
    內提出買賣契約書原本或影本，第三人未提出。本院再於同
    年11月12日函告第三人陳明未提出之理由，以供本院審酌是
    否以裁定命第三人提出（本院卷第199、203、205、206頁）
    ，但第三人仍未提出說明。爰依民事訴訟法第347條第1項規
    定，裁定如主文。
三、依民事訴訟法第347條，裁定如主文。
中　　華　　民　　國　　94　　年　　1　　月　　20　  日
                    民事第十五庭
                        審判長法  官  許  正  順
                              法  官  張      蘭
                              法  官  翁  昭  蓉
正本係照原本作成。
不得抗告。
中　　華　　民　　國　　94　　年　　1　　月　　24　  日
　　　　　　　  　　　　　　　書記官  王  才  生
